臺灣臺中地方法院刑事判決　　　　　 100年度交易字第1070號
公　訴　人　臺灣臺中地方法院檢察署檢察官
被　　　告　林長樂
上列被告因業務過失傷害案件，經檢察官提起公訴（100 年度偵
字第16632 號），被告就被訴事實為有罪之陳述，經本院聽取當
事人意見後，認宜進行簡式審判程序，裁定進行簡式審判程序，
判決如下：
    主      文
林長樂從事業務之人，因業務上之過失傷害人，處拘役肆拾日，
如易科罰金，以新臺幣壹仟元折算壹日。
    事實及理由
壹、犯罪事實：
  一林長樂以載送便當為業，係從事駕駛業務之人，於民國100
    年5 月3 日上午11時50分許，騎乘車牌號碼PT2-729 號重型
    機車，沿臺中市○里區○○路往樹王路方向行駛，欲載送便
    當與客人途中，行經該路段與樹王路交岔路口，本應注意車
    輛行經設有閃光紅燈之交岔路口，應減速接近，先停止於交
    岔路口前，讓幹道車優先通行後認為安全時，方得續行，且
    依當時天候晴、日間自然光線、路面鋪裝柏油、乾燥、無缺
    陷及障礙物等一切情狀，無不能注意之情事，竟疏未注意及
    此，未依規定暫停，並禮讓幹道車之劉玲祥所騎乘之車牌號
    碼UF9-856 號輕型機車先行，貿然左轉樹王路往僑泰中學方
    向行駛，致劉玲祥剎避不及，與林長樂所騎機車發生碰撞後
    ，劉玲祥人、車倒地，因而受有右下肢挫傷併膝開放性傷口
    約1 公分長之傷害。林長樂於肇事後，在有偵查權限之公務
    員確知肇事駕駛為何人前，主動向前來處理之員警陶杰峰自
    首而接受裁判。
  二案經劉玲祥訴由臺中市政府警察局霧峰分局報請臺灣臺中地
    方法院檢察署檢察官偵查起訴。
貳、認定犯罪事實所憑證據及理由：
  一程序事項：
    (一)按除簡式審判程序、簡易程序及第376 條第1 款、第2 款
      所列之罪之案件外，第一審應行合議審判，刑事訴訟法第
      284 條之1 定有明文。本件被告林長樂所犯業務過失傷害
      案件，係屬刑事訴訟法第376 條第1 款所列之罪之案件，
      依上開條文規定，第一審自毋庸行合議審判，先予敘明。
    (二)被告所犯刑法第284 條第2 項前段之罪，係死刑、無期徒
      刑、最輕本刑為3 年以上有期徒刑以外之罪，其於審理程
      序就前揭被訴事實為有罪之陳述，經告知簡式審判程序之
      旨，並聽取其與公訴人之意見後，本院裁定進行簡式審判
      程序，是本件之證據調查，依刑事訴訟法第273 條之2 規
      定，不受同法第159 條第1 項、第161 條之2 、第161 條
      之3 、第163 條之1 及第164 條至第170 條規定之限制，
      合先敘明。
  二上開犯罪事實，業據證人即告訴人劉玲祥陳述明確，並有道
    路交通事故現場圖、道路交通事故調查報告表(一)、(二)各1 份
    、肇事現場、車損及告訴人受傷照片25張等件附卷可參。又
    告訴人確因本件車禍事故受有右下肢挫傷併膝約1 公分長之
    開放性傷口，亦有仁愛醫療財團法人大里仁愛醫院診斷證明
    書1 份附卷可稽。被告於本院審理時亦坦承上開犯行，並供
    稱：伊係以載送便當為業，案發當時係要載送便當給客人，
    伊因前晚與配偶離婚，精神狀態不佳而肇事等語。
  三按閃光紅燈表示「停車再開」，車輛應減速接近，先停止於
    交岔路口前，讓幹道車優先通行後認為安全時，方得續行，
    道路交通標誌標線號誌設置規則第211 條第1 項第2 款分別
    定有明文。本件被告於前開時間，騎乘車牌號碼PT2-729 號
    重機車，行福德路與樹王路交岔路口，本應注意上開規定，
    而依當時天候晴、日間自然光線、路面鋪裝柏油、乾燥、無
    缺陷及障礙物等一切情狀，又無不能注意之情事，竟疏未注
    意及此，未依規定暫停，並禮讓幹道車之告訴人所騎乘之車
    牌號碼UF 9-856號輕型機車先行，貿然左轉樹王路往僑泰中
    學方向行駛，致撞擊告訴人騎乘之車牌號碼UF9-856 號輕機
    車，使告訴人受有右下肢挫傷併膝約1 公分長之開放性傷口
    ，被告上開駕駛行為顯有過失，且被告過失駕駛行為與告訴
    人受傷結果間，具有相當因果關係。又被告係以載送便當為
    業，車禍發生時係要載送便當給客人，被告為從事駕駛業務
    之人甚明。被告另聲請將本案送請鑑定肇事責任，惟本院據
    上心證已明，故認核無送請鑑定之必要，附此敘明。
  四本案事證明確，被告上開犯行，堪予認定，應依法論科。
、論罪科刑之理由：
  一核被告所為，係犯刑法第284 條第2 項前段之業務過失傷害
    罪。
  二被告於犯罪後，有偵查權限之人知悉犯罪人之前，主動向到
    場處理事故員警陳明自己係肇事者，並陳述肇事經過，業據
    證人陶杰峰證述明確，被告對於未發覺之罪自首而接受裁判
    ，依刑法第62條前段之規定減輕其刑。
  三爰審酌被告前於79年及87年間，分別因過失致死、過失傷害
    案件經檢察官提起公訴，前案經本院判處有期徒刑5 月，緩
    刑3 年確定，後案告訴人撤回告訴，經臺灣嘉義地方法院為
    不受理之判決，有臺灣高等法院被告前案紀錄表1 份在卷可
    稽，顯見被告駕駛習慣不佳。被告因精神狀態不佳，又急於
    載送便當給客人，未遵守交通規則致告訴人受傷，幸而告訴
    人所受傷勢不重，被告事發迄今仍未與告訴人達成和解，賠
    償告訴人之損失，以獲取告訴人之諒解，犯後態度難認良好
    ，暨被告以載送便當為業，月收入約新臺幣1 至2 萬元，育
    有1 子等一切情狀，量處如主文所示之刑，並諭知易科罰金
    之折算標準。檢察官雖請求量處拘役50日，惟本件被告符合
    自首減刑規定之適用，且經濟狀況不佳，認量處拘役40日為
    適當，檢察官之求刑，為本院所不採。
肆、適用之法律：
    依刑事訴訟法第284 條之1 、第273 條之1 第1 項、第299
    條第1 項前段，刑法第284 條第2 項前段、第62條前段、第
    41條第1 項前段，刑法施行法第1 條之1 第1 項、第2 項前
    段，判決如主文。
中    華    民    國  100     年    12    月    30    日
                  刑事第十三庭  法  官  楊欣怡
以上正本證明與原本無異。
如不服本判決應於收受判決後10日內向本院提出上訴書狀，並應
敘述具體理由；其未敘述上訴理由者，應於上訴期間屆滿後20日
內向本院補提理由書狀(均須按他造當事人之人數附繕本)「切勿
逕送上級法院」。
告訴人或被害人對於判決如有不服具備理由請求檢察官上訴者，
其上訴期間之計算係以檢察官收受判決正本之日期為準。
                                書記官  黃泰能
中    華    民    國   100    年    12    月    30    日
附錄論罪科刑法條：
中華民國刑法第284條
因過失傷害人者，處6 月以下有期徒刑、拘役或5 百元以下罰金
，致重傷者，處1 年以下有期徒刑、拘役或5 百元以下罰金。
從事業務之人，因業務上之過失傷害人者，處1 年以下有期徒刑
、拘役或1 千元以下罰金，致重傷者，處3 年以下有期徒刑、拘
役或2 千元以下罰金。